【裁判字號】    95,交聲,881
【裁判日期】    951023
【裁判案由】    聲明異議
【裁判全文】
臺灣臺中地方法院交通事件裁定         95年度交聲字第881號
原處分機關  交通部公路總局臺中區監理所豐原監理站
異  議  人
即受處分人  甲○○
上列異議人即受處分人因違反道路交通管理處罰條例案件，對於
交通部公路總局台中區監理所豐原監理站民國九十五年九月十五
日所為之裁決（豐監稽違字第裁63-VA0000000、裁63-VA0000000
、裁63-VA0000000、裁63-ZBB585335號違反道路交通管理事件裁
決書），聲明異議，本院裁定如下：
    主    文
原處分撤銷。
甲○○不罰。
    理    由
一、原處分機關略以：異議人即受處分人甲○○（下稱受處分人
    ）所有1312-LB號自小客車有下列違規，經原處分機關裁罰
    ：1、九十五年六月八日二時十一分許，在台三線426﹒3K九
    如段林森路口處，因有行車限速五十公里，經測得時速六九
    公里，超速十九公里之違規，為屏東縣警察局交通隊舉發（
    九十五年七月五日屏警交字第VA0000000號舉發違反道路交
    通管理事件通知單），受處分人係違反道路交通管理處罰條
    例第四十條第一項規定，原處分機關於九十五年九月十五日
    ，以豐監稽違字第裁63-VA0000000號裁決書裁處罰鍰新台幣
    一千七百元。2、九十五年六月十三日零時許，在台三線426
    ﹒3K九如段林森路口處，因有行車限速五十公里，經測得時
    速六三公里，超速十三公里之違規，為屏東縣警察局交通隊
    舉發（九十五年七月十一日屏警交字第VA0000000號舉發違
    反道路交通管理事件通知單），受處分人係違反道路交通管
    理處罰條例第四十條第一項規定，原處分機關於九十五年九
    月十五日，以豐監稽違字第裁63-VA0000000號裁決書裁處罰
    鍰新台幣一千七百元。3、九十五年六月十三日八時二十六
    分許，在台一線394﹒4K建國路段（北向）處，因有行車限
    速七十公里，經測得時速八七公里，超速十七公里之違規，
    為屏東縣警察局交通隊舉發（九十五年八月二十九日屏警交
    字第VA0000000號舉發違反道路交通管理事件通知單），受
    處分人係違反道路交通管理處罰條例第四十條第一項規定，
    原處分機關於九十五年九月十五日，以豐監稽違字第裁63-V
    A0000000號裁決書裁處罰鍰新台幣一千七百元。4、九十五
    年六月二十二日二時三十八分許，在國道一號高速公路北上
    141﹒7處，因有行車限速一百公里，經測得時速一一三公里
    ，超速十三公里之違規，為內政部國道公路警察局第二警察
    隊舉發（九十五年七月十日公警局字第ZBB585335號舉發違
    反道路交通管理事件通知單），受處分人係違反道路交通管
    理處罰條例第三十三條第一項規定，原處分機關於九十五年
    九月十五日，以豐監稽違字第裁63-ZBB585335號裁決書裁處
    罰鍰新台幣三千元。受處分人聲明異議指稱其身分資料遭人
    冒用，曾於九十五年三月三十日，至交通部公路總局台北市
    監理所冒領其汽車駕駛執照，及於九十五年三月三十一日至
    交通部公路總局台中區監理所豐原監理站冒領其汽車行車執
    照，並利用其名義向民間辦理質押借款，受處分人已提起確
    認本票債權不存在之訴，現在本院審理中，其請求查明是否
    為AB車，已逾原處分機關職權，爰將全案移請裁定等語。
二、受處分人則以：受處分人所有1312-LB號自小客車，並未於
    上揭違規時間駕駛至違規地點，亦未借予他人使用，違規車
    輛應係AB車，受處分人於九十五年三月三十日、三十一日並
    遭冒名申請補發汽車駕駛執照及汽車行車執照，嗣又遭冒名
    質押借款等語，聲明異議。
三、經查受處分人係台中縣后里鄉○○路十號銅安企業有限公司
    之員工，於上揭違規時間，均按時駕駛其所有1312-HB號自
    小客車上、下班，並未駕駛該1312-HB號自小客車至違規地
    點，亦未將該1312-HB號自小客車借予他人使用等情，業據
    證人即同為銅安企業有限公司員工之受處分人之妻周金尾證
    述綦詳，復有受處分人提出之該公司證明及打卡資料影本附
    卷可稽（依打卡資料所載，受處分人於九十五年六月七日係
    十七時零二分許下班，翌（八）日係八時許上班；九十五年
    六月十二日係二十時四十二分許下班，翌（十三）日係八時
    八分許上班；九十五年六月二十一日係二十一時八分許下班
    ，翌（二十二）日係七時五十七分許上班）。又九十五年三
    月三十日，交通部公路總局台北市監理所確曾受理受處分人
    名義申請補發汽車駕駛執照之案件，有該所九十五年十月十
    一日北市監二字第09563679200號函附汽車駕駛人異動登記
    書影本在卷足憑，經比對該登記書所附受處分人名義之照片
    ，亦非受處分人本人，有本院當庭攝得受處分人本人之照片
    二張附卷佐參。參以受處分人認遭冒名簽發本票質押借款，
    現已向本院提起確認本票債權不存在之訴等情（見卷附受處
    分人提出之本院九十五年度票字第二四五四六號裁定、九十
    五年度抗字第二九六號裁定、本院台中簡易庭通知書影本）
    ，益徵受處分人所指本件違規車輛應係AB車等語應非無據。
    綜上所述，本件違規之車輛既非受處分人所有1312-LB號自
    小客車，亦非受處分人所駕駛，原處分機關依原舉發機關舉
    發之違規事實，對受處分人予以裁罰，尚有未洽，本件受處
    分人之聲明異議為有理由，自應由本院將原處分予以撤銷，
    並諭知受處分人不罰。
四、據上論斷，應依道路交通管理處罰條例第八十七條第二項、
    道路交通案件處理辦法第二十條，裁定如主文。
中    華    民    國    95    年    10    月    23    日
                    交通法庭    法  官  鍾堯航
上正本證明與原本無異。
如不服本裁定，應於送達後五日內，向本院提出抗告狀。
                                書記官  吳淑願
中    華    民    國    95    年    10    月    23    日


司法院資訊處製作；財團法人民間司法改革基金會備份。
